# 应收款项融资核算及大宗商品框架合同下的合同资产

提问人：Quintus 时间：2022-04-22 13:56:23
请问陈版，下面两个方法，哪个较为合理：应收款项融资：
①客户本期贴现票据中包含“9+6”与非“9+6”银行，期末将“9+6”未到期的票据分类至应收款项融资。非“9+6”及商票未到期的票据仍保留至应收票据核算，同时，将已贴现未到期的部分转回，确认应收票据与短期借款，已贴现支付的利息支出在整个票据期限进行分摊。
②只要客户本期同时存在“9+6”与非“9+6”银行贴现行为，对于这些银行，期末均将其分类至应收款项融资，不再区分是否为“9+6”银行。
合同资产：
被审计单位属于废钢销售企业，符合总额法核算条件，在与客户签订销售合同时，会先签署大的框架合同，然后具体每笔订单再签署小合同。合同一般约定在一定期限内，被审计单位需要向客户提供一定数量的货物，同时，只约定“对于一定期限内未能交付所有货物时，通过协商解决”。对于跨期合同，请问下面处理哪个较为合理：
①虽然期末被审计单位只提供了小合同中一定数量中的一部分商品，但基于大框架合同下，客户也会进行结算付款，拥有无条件收款权，则期末仍核算至应收账款②因提供的货物只属于整个批次的一部分，同时一般是整个小合同执行完毕后才进行结算。因为在期末仍无法确定结算金额，同时合同还在实施过程中，故因核算至合同资产。

回答人：chenyiwei
1 、应收款项融资：应采用①，即只有信誉较高的大银行出具的银行承兑汇票才能分类为应收款项人融资。
2 、合同资产：应采用②。